臺灣高等法院高雄分院刑事裁定　　　　100年度交抗字第141號
抗　告　人
即受處分人　蔡沅均
上列抗告人因違反道路交通管理處罰條例事件聲明異議案件，不
服臺灣屏東地方法院中華民國100 年4 月11日裁定（100 年度交
聲字第117 號），提起抗告，本院裁定如下：
    主  文
抗告駁回。
    理  由
一、抗告意旨略以：抗告人即受處分人（下稱受處分人）蔡沅均
    於民國99年12月24日22時25分許，係在停放屏東縣鹽埔鄉○
    ○路○○路旁之OWJ －558 號機車上休息，並未駕駛機車，
    且受處分人蔡沅均家中經濟拮拘，是請求撤銷原審裁定，並
    撤銷交通部公路總局屏東監理站之裁決。
二、按汽車駕駛人拒絕接受酒精濃度測試之檢定者，處新臺幣六
    萬元罰鍰，並當場移置保管該汽車及吊銷該駕駛執照，道路
    交通管理處罰條例第35條第4 項前段定有明文。
三、經查：
    (一)受處分人蔡沅均於99年12月24日22時25分許，將OWJ －55
      8 號機車停放在屏東縣鹽埔鄉○○路○○路旁，受處分人
      蔡沅均則因不勝酒力而在機車上休息，嗣經警將受處分人
      蔡沅均帶回屏東縣政府警察局里港分局新圍派出所，並欲
      對受處分人蔡沅均測試檢定酒精濃度，惟受處分人蔡沅均
      拒絕測試檢定酒精濃度，乃經屏東縣政府警察局警員舉發
      ，再由原處分機關依據道路交通管理處罰條例第35條第4
      項規定裁處人罰緩新臺幣（下同）6 萬元，並吊銷普通重
      型機車駕駛執照及3 年內不得考領駕駛執照等事實，有屏
      東縣政府警察局里港分局新圍派出所警員陳孝忠職務報告
      、屏東縣政府警察局舉發違反道路交通管理事件通知單及
      交通部公路總局屏東監理站違反道路交通管理事件裁決書
      在卷可稽，且經原審勘驗蒐證錄影光碟及製作勘驗筆錄在
      卷足憑，即堪以認定。
    (二)受處分人蔡沅均固辯稱其為警發現時，係在停放路旁之機
      車上休息，並無飲酒後駕車之情形等語，然依原審勘驗筆
      錄所載，員警於屏東縣鹽埔鄉○○路詢問受處分人蔡沅均
      「在哪裡喝酒」、「你喝什麼酒」、「喝幾罐」，受處分
      人蔡沅均分別回答「在泰山」、「啤酒」、「3 瓶」，足
      見受處分人蔡沅均確於飲酒後駕駛機車自「泰山」至屏東
      縣鹽埔鄉○○路旁停車，受處分人蔡沅均辯稱無飲酒後駕
      車之情，乃無可採。是受處分人蔡沅均於99年12月24日22
      時25分，在屏東縣政府警察局里港分局新圍派出所無正當
      理由拒絕接受酒精濃度測試之檢定，依上開規定，原處分
      機關裁決罰緩6 萬元，並吊銷普通重型機車駕駛執照及3
      年內不得考領駕駛執照，核無違誤。
    從而，原審裁定駁回受處分人蔡沅均之異議，即屬正當。受
    處分人蔡沅均之抗告，為無理由，應予駁回。
四、據上論結，應依道路交通事件處理辦法第25條、刑事訴訟法
    第412 條，裁定如主文。
中    華    民    國  100     年    6     月    21    日
                    刑事第八庭  審判長法  官  洪兆隆
                                      法  官  張盛喜
                                      法  官  郭玫利
以上正本證明與原本無異。
不得再抗告。
中    華    民    國  100     年    6     月    21    日
                                      書記官  梁美姿